# 几点困惑

提问人：18855190680 时间：2020-08-19 07:51:00
各位版主，你们好。我昨天看完了A股 123 家年报出具非标意见的审计资料。有一些困惑想向各位版主请教。盼复。
1 、上市公司的内控审计不是一年一度必须要进行的吧？（因为资料中提及 3000 多家A股上市公司有 1000 多家实施了内控审计，故有此问）
2 、不少非标意见中提到了证监会对公司涉嫌信息披露违规问题进行立案调查，尚未有调查结论，请问：假设不存在其他情况，只有证监会的信息披露违规立案调查这一情形且尚未有结论。请问这一情形一般都会导致出具非标审计意见吗？
3 、对一家公司有股权投资，实行权益法核算，投资对象的财报是未经审计的财报，也就说净利润不是经审定的，如果本年度管理层依据对方未经审定的利润确认了大额投资收益。那么在审计程序中如何对这个投资收益的准确性进行认定？如何实施审计程序?
4 、应收股利在某些情况下也需要计提坏账准备吗？（因资料有一处提及，故有此问）
5 、对于虚假交易而构筑体外循环资金这一问题。是不是只有企业财务状况显示已经比较严重才予以重点考虑并实施程序应对，对于一般状况正常的公司不予重点考虑，因为程序难以实施？

回答人：chenyiwei
1 、目前规定主板上市公司每年均需进行内部控制审计，中小板、创业板上市公司可以每两年进行一次内部控制鉴证。
2 、证监会的信息披露违规立案调查涉及的事项范围及其影响程度均有不确定性，实务中还是会考虑其影响范围和程度大小的，但由此导致非无保留意见也比较常见。
3 、理论上应依据集团审计的相关规定，考虑其是否为重要组成部分。一般实务中均会在出具投资方审计报告之前，与该联营企业的审计师沟通，确认不会再有重大调整。
4 、应收股利作为以摊余成本计量的金融资产，也面临信用风险，当然有可能计提坏账准备。
5 、不论被审计单位财务状况如何，理论上都有义务完整设计和执行审计程序。如果发现异常迹象，均需考虑实施额外程序予以追查。